【裁判字號】    97,抗,332
【裁判日期】    970922
【裁判案由】    聲請減刑
【裁判全文】
臺灣高等法院臺南分院刑事裁定           97年度抗字第332號
抗  告  人
即受 刑 人  甲○○
上列抗告人因聲請減刑並定應執行之刑案件，不服臺灣嘉義地方
法院中華民國97年8月29日裁定（97年度聲減字第108號）提起抗
告，本院裁定如下：
    主  文
原裁定撤銷。
甲○○所犯如附表編號１所示之罪，減刑詳如附表編號１所載，
與附表編號２所列不應減刑之罪所處之刑，應執行無期徒刑，併
科罰金新臺幣萬伍仟元，罰金如易服勞役，以新臺幣玖佰元即
銀元佰元折算壹日，褫奪公權終身。
    理  由
一、本件抗告意旨略以：抗告人即受刑人甲○○前已預先執行90
    年度偵字第7008號槍砲彈藥刀械管制條例乙案，刑期1年，
    以羈押日期扣減，此與刑法第51條第 4款規定：「宣告之最
    重刑為無期徒刑者，不執行他刑。但罰金及從刑不在此限。
    」相違背，抗告人因涉嫌殺人案件被借提訊問，另自動坦承
    此一槍砲案件，槍砲案件與殺人乙案密不可分，何以又預先
    扣除刑期以羈押日數折抵。又監獄刑法規定，被判無期徒刑
    確定，羈押日滿5年者（即1825日），性行考核又符合規定
    者，在處遇累進分數方面，即能四級進三級拿分數，抗告人
    因被預先扣除附表編號1槍砲案件應執行之1年刑期（以羈押
    日扣減）故才縮為1747日（1825日減1747日等於減少78天）
    ，嚴重損害抗告人權益。爰不服原裁定，依法抗告云云。
二、按中華民國96年罪犯減刑條例自96年7月16日施行，其第8條
    第1項規定：依本條例應減刑之罪，已經判決確定尚未執行
    或執行未完畢者，由檢察官或應減刑之人犯聲請最後審理事
    實之法院裁定之。易言之，聲請減刑，以應減刑之罪已判決
    確定，而於中華民國96年罪犯減刑條例施行之日，尚未執行
    或執行未完畢者為限，如於該條例施行之前，其刑已執行完
    畢者，即無再予減刑之可言；數罪併罰合於定應執行刑之案
    件，必所定之應執行刑執行完畢，始得謂所犯之數罪均已執
    行完畢（最高法院97年度台抗字第401號刑事裁定意旨參照
    ）。
三、經查：抗告人即受刑人甲○○所犯附表所示之罪，經分別判
    處如附表所示之刑並確定，且均係裁判確定前所犯之數罪。
    其中，附表編號 1部分（有期徒刑1年、併科罰金新台幣7萬
    元易服勞役為77日），抗告人雖於民國 (下同)92年6月23日
    入監執行並於93年8月26日縮刑期滿，然因與附表編號2部分
    為合於併罰之數罪，揆諸上揭說明，必須編號1、2部分所應
    執行之刑罰均執行完畢，始得認係「已執行完畢」。從而，
    檢察官以附表所示編號1之罪，犯罪時間在96年4月24日以前
    ，合於減刑條件，聲請予以減刑，並與附表編號2之罪所處
    之無期徒刑，定其應執行之刑，經核即無不合。至抗告人應
    執行之刑不論減刑前後雖均為無期徒刑，然因附表編號1部
    分經減刑後將影響抗告人實際受徒刑執行期間之計算等刑之
    執行事項，攸關抗告人權益甚鉅，應有予以減刑之實益，併
    予敘明。
四、綜上所述，原裁定以附表編號 1部分業已執行完畢而不在減
    刑之列，並認抗告人所犯附表編號1、2之罪刑，屬刑法第51
    條第4款之情形，不應定其應執行之刑，即有未洽。抗告人
    指摘原裁定損及其權益而請求撤銷，為有理由，自應由本院
    將原裁定予以撤銷，裁定如主文第二項所示。
五、據上論結，應依刑事訴訟法第 413條，中華民國96年罪犯減
    刑條例第2條第1項第3款、第8條第1項、第3項、第11條、第
    12條，刑法第51條，裁定如主文。
中    華    民    國    97    年    9     月    22    日
                  刑事第三庭    審判長法  官  陳義仲
                                      法  官  宋明中
                                      法  官  蔡勝雄
以上正本證明與原本無異。
如不服本裁定，應於收受本裁定後五日內向本院提出再抗告狀。
                                      書記官  汪姿秀
中    華    民    國    97    年    9     月    24    日


司法院資訊處製作；財團法人民間司法改革基金會備份。
